臺灣高雄地方法院民事裁定
108年度消債清字第131號
聲  請  人  林縵齡即林絨
0000000000000000

0000000000000000

代  理  人  何明諺律師
上列當事人因消費者債務清理事件聲請清算，本院裁定如下：
    主  文
聲請人林縵齡即林絨自中華民國一百零八年九月二十五日下午四
時起開始清算程序。
命司法事務官進行本件清算程序。
    理  由
一、聲請意旨略以：伊無力清償債務，曾向本院聲請調解但不成
    立，爰聲請准予清算等語。
二、按「債務人不能清償債務或有不能清償之虞者，得依本條例
    所定更生或清算程序，清理其債務。」消費者債務清理條例
    （下稱本條例）第3 條定有明文。衡以消費者與金融機構間
    債之關係之發生，係依契約自由原則及相互間之信賴為基礎
    ，此為社會經濟活動得以維繫及發展之重要支柱，債務人經
    濟窘迫，固不應任其自生自滅，債權人一方之利益，仍不能
    因之摒棄不顧。是債務人於協商程序中，自應本於個人實際
    財產及收支狀況，依最大誠信原則，商討解決方案。如終究
    不能成立協商，於聲請更生或清算時，法院審酌上開條文所
    謂「不能清償或有不能清償之虞」，應綜衡債務人全部收支
    、信用及財產狀況，評估是否因負擔債務，而不能維持最基
    本之生活條件；所陳報之各項花費，是否確屬必要性之支出
    ；如曾有協商方案，其條件是否已無法兼顧個人生活之基本
    需求等情，為其判斷之準據。
三、經查：
㈠、聲請人前於民國108 年5月24 日提出債權人清冊，向本院聲
    請調解債務清償方案，經本院108年度司消債調字第249號受
    理，於108 年6月19日調解不成立，聲請人於同日以言詞聲
    請清算等情，業經本院依職權調閱上開調解卷宗核閱無訛。
㈡、聲請人於105年度至107年度均無申報所得，名下無財產，有
    富邦人壽保單解約金新台幣（下同）37,906元（已扣除103
    年4月16日之保單借款本利和55,614元，前於107年9月18日
    、108年6月28日曾各領取31,375元、3,995元醫療保險金）
    ；又聲請人罹慢性憂鬱症、失眠症、慢性偏頭痛、甲狀腺亢
    進症，自陳106年6月至108年1月19日係在家照顧孫子，賴長
    子每月給付6,000元扶養費維持生活，自108年1月20日起於
    香港商盛薈國際酒店有限公司台灣分公司（下稱盛薈公司）
    擔任廚師，108年1月實領薪資為9,141元，自108年2月至6月
    平均每月收入約25,438元【計算式：（26,762＋26,214＋25,4
    74＋24,134＋24,604）÷5＝25,438，本件元以下均採四捨五入
    計算】，106年曾列中低收入戶，現未領取任何補助及給付
    等情，有財政部高雄國稅局105年至107年綜合所得稅各類所
    得資料清單及財產歸屬資料清單【本院108年度司消債調字
    第249號卷（下稱調卷）第11至13頁、本案卷第30頁】、財
    產及收入狀況說明書（調卷第4頁）、債權人清冊（本案卷
    第46頁）、戶籍謄本（本案卷第24頁）、勞工保險被保險人
    投保資料表（調卷第14頁）、個人商業保險查詢結果表（本
    案卷第43頁）、財團法人金融聯合徵信中心前置協商專用債
    權人清冊（調卷第6至8頁）、信用報告（調卷第9至10頁）
    、高雄市政府社會局函（本案卷第19頁）、高雄市政府都市
    發展局函（本案卷第17頁）、勞動部勞工保險局函（本案卷
    第18頁）、存簿（本案卷第28至29頁）、服務證明書（本案
    卷第26頁）、盛薈公司傳真（本案卷第15至16頁）、薪資明
    細表（本案卷第27頁）、灣內診所診斷證明書（調卷第16頁
    ）、富邦人壽保險股份有限公司陳報狀（本案卷第37至38頁
    ）等附卷可參。則在別無其他資料可認聲請人有其他收入之
    情形下，以其108年2至6月平均每月收入25,438元核算現在
    償債能力之基礎，堪認妥適。
㈢、關於聲請人個人日常必要支出部分，聲請人主張獨自租屋居
    住，每月租金5,700元，並提出租賃契約書（本案卷第32至3
    5頁）在卷可稽。按債務人必要生活費用，以最近一年衛生
    福利部或直轄市政府所公告當地區每人每月最低生活費一點
    二倍定之，本條例第64條之2第1項定有明文。本院參酌衛福
    部社會司所公告108年度高雄市最低生活費為13,099元，則
    聲請人每月最低生活所必需除有特殊情形並有證據證明者外
    ，自宜以此之1.2倍即15,719元為度，始得認係必要支出。
㈣、綜上所述，聲請人目前每月平均收入為25,438元，扣除必要
    生活費15,719元後，尚餘9,719元。而聲請人目前負債總額
    為3,055,271元（調卷第24至27頁、第34頁、本案卷第44至4
    5頁，包括：永豐銀行、聯邦銀行、凱基銀行、元大國際資
    產管理股份有限公司行、林文邦、林美玲），扣除富邦人壽
    保單解約金37,906元後，以上開餘額按月攤還結果，至少約
    須26年【計算式：（3,055,271－37,906）÷9,719÷12＝26】始
    能清償完畢，堪認聲請人確有不能清償債務之情事。從而，
    聲請人向本院聲請清算，應予准許，並命司法事務官進行本
    件清算程序。
四、依本條例第11條第1 項、第83條第1 項、第16條第1 項，裁
    定如主文。
中　　華　　民　　國　 108　　年　　9 　　月　　25　　日
              　　民事庭　　法　　　官　賴寶合
以上正本係照原本作成。
本裁定不得抗告。
中　　華　　民　　國　 108　　年　　9 　　月　　25　　日
  　                        書記官　胡美儀